# 请教陈版，租赁认定问题

提问人：jiedaibufen 时间：2023-10-19 12:03:47
B公司支付 16 个亿从C处购买了一批贵金属，然后租赁给A公司用于建造产线，租赁合同约定年租金为B公司购买贵金属总价款的7.5%，也就是16*0.075=1.2亿元，租赁期为两年，A公司可以选择无限期的续租，但如果A公司不续租的话就要向B公司支付 16 亿元的对价购买上述租赁物，该贵金属使用寿命很长，年消耗率大概在1.5%，残值率较高，求问：该合同中无限续租和强制购买条款是否影响租赁准则第四条“在合同开始日，企业应当评估合同是否为租赁或者包含租赁。如果合同中一方让渡了在一定期间内控制一项或多项已识别资产使用的权利以换取对价，则该合同为租赁或者包含租赁。”中关于一定期间的判定？如果影响，该合同还是否包含租赁？如果不包含租赁是否可以将该业务认定A从B处取得 16 亿无固定还款期限的有息借款，借款年利率为7.5%，然后用 16 亿购买了贵金属？

回答人：chenyiwei
该交易的实质是B公司为A建造产线提供融资，融资额为贵金属购买成本 16 亿元，期限不固定（可能较长，取决于该批贵金属在生产线上的使用寿命），该笔借款年息7.5%，平时只付息不还本，但A公司（债务人）可以随时选择偿还该 16 亿元本金，因此期限是不确定的，但该笔款项的折现值总是等于 16 亿元。
因此，倾向于将该合同作为单纯的提供融资的交易处理，不按照租赁处理。支付的 16 亿元可确认为长期应收款（如B公司为金融机构或者租赁公司的，则视作“发放贷款及垫款”）。